【裁判字號】    99,審仲聲,23
【裁判日期】    991111
【裁判案由】    選定主任仲裁人
【裁判全文】
臺灣高雄地方法院民事裁定            99年度審仲聲字第23號
聲  請  人  高雄捷運股份有限公司
法定代理人  甲○○
代  理  人  李家慶律師
            蕭偉松律師
            邊國鈞律師
相  對  人  高雄市政府
法定代理人  丙○
上開當事人間因仲裁事件，聲請人聲請選任主任仲裁人，本院裁
定如下：
    主  文
選任乙○○○○為聲請人與相對人間中華民國仲裁協會九十九年
度仲雄聲義字第十四號仲裁事件之主任仲裁人。
聲請程序費用由相對人負擔。
    理  由
一、按仲裁協議，未約定仲裁人及其選定方法者，應由雙方當事
    人各選一仲裁人，再由雙方選定之仲裁人共推第三仲裁人為
    主任仲裁人，並由仲裁庭以書面通知當事人。仲裁人於選定
    後30日內未共推主任仲裁人者，當事人得聲請法院為之選定
    ，仲裁法第9 條第1項、第2 項定有明文。
二、本件聲請意旨略以：兩造間聲請仲裁「高雄都會區大眾捷運
    系統紅橘線路網建設案興建營運合約」，聲請人依相對人指
    示聘請國際級建築師參與高雄捷運R9站規劃設計，致增加鉅
    額設計及施工費用爭議事件，經中華民國仲裁協會以99年度
    雄仲聲義字第14號受理在案，聲請人與相對人並已分別選定
    蘇錦江先生、薛西全先生為仲裁人，然已逾30日仍未能共推
    主任仲裁人，爰依仲裁法第9 條規定，聲請選任主任仲裁人
    等語。
三、經查，兩造選定之仲裁人於選定後30日內，迄今尚未共推第
    三仲裁人為主任仲裁人，有中華民國仲裁協會99年9 月8 日
    （99）仲雄業字第990721號函在卷可稽，則聲請人聲請本院
    選任主任仲裁人，依上開條文規定，即屬有據。又本件兩造
    所爭執之標的為聲請人所承攬「高雄都會區大眾捷運系統紅
    橘線路網建設案興建營運合約」工程，因聘請國際級建築師
    規劃設計高雄捷運R9車站，致增加鉅額設計及施工費用爭議
    ，屬國家重大公共工程建設，涉及法律及工程關係龐雜之事
    件，且金額高達新台幣483,018,450 元，本院審酌該事件之
    性質，認具有工程、法律專業及仲裁實務經驗者擔任主任仲
    裁人較為適宜，而乙○○○○為美國哥倫比亞大學法學碩士
    、司法官訓練所第六期結業，曾任司法院秘書長、台灣省政
    府主席、總統府國策顧問、中華民國律師公會全聯會理事長
    、台北、台中地方法院法官，具有工程事件調解審議專長，
    並為中華民國仲裁協會推薦之工程仲裁主任仲裁人，是由其
    擔任本件仲裁爭議事件之主任仲裁人，應屬妥適，爰選任其
    為本件仲裁爭議事件之主任仲裁人。
四、依仲裁法第9 條、第52條、非訟事件法第21條第2 項、第24
    條第1 項、民事訴訟法第95條、第78條，裁定如主文。
中    華    民    國    99    年    11    月    11    日
                    民事第二庭法  官  謝  雨  真
正本係照原本作成。
如對本裁定抗告，須於裁定送達後10日內向本院提出抗告狀。
中    華    民    國    99    年    11    月    11    日
                              書記官  林  昭  吟

司法院資訊處製作；財團法人民間司法改革基金會備份。
